【裁判字號】    92,訴,372
【裁判日期】    920319
【裁判案由】    強盜
【裁判全文】
臺灣臺中地方法院刑事判決                          九十二年度訴字第三七二號
    公  訴  人  臺灣臺中地方法院檢察署檢察官
    被      告  丙○○
    指定辯護人  本院公設辯護人丁○○
右列被告因強盜案件，經檢察官提起公訴（九十二年度偵字第八一八號），本院判決
如左：
    主  文
丙○○連續意圖為自己不法之所有，攜帶兇器，以脅迫至使不能抗拒，而使他人交付
其物，處有期徒刑捌年。扣案之鋸齒麵包刀壹把、番刀壹把、手套壹雙及口罩壹個均
沒收。
    事  實
一、丙○○曾於民國八十二年四月間因違反麻醉藥品管理條例案件，經本院判處有期
    徒刑四月確定，於八十二年九月二十九日執行完畢。復於八十二年十一月間，因
    違反肅清煙毒條例、麻醉藥品管理條例案件，經臺灣高等法院臺中分院判處有期
    徒刑三年四月、七月，應執行三年六月確定，八十三年間復因違反槍砲彈藥刀械
    管制條例案件，經本院判處有期徒刑八月，上開三罪定執行刑為四年二月，經送
    監執行，於八十五年三月五日縮短刑期假釋出獄。嗣又因違反肅清煙毒條例等案
    件，經本院於八十六年八月六日判處有期徒刑四年四月確定，前案假釋並遭撤銷
    ，經送監接續執行，於九十年四月二十七日因縮短刑期假釋出監（不構成累犯）
    。其因經濟狀況不佳，無力繳納房租，遂基於意圖為自己不法所有之概括犯意，
    連續為下列行為：(1)於九十一年十二月二十七日十二時四十五分許，攜帶一把客
    觀上足以對人之生命、身體產生危害，可供兇器使用之鋸齒麵包刀，口戴口罩，
    手戴手套，至臺中縣太平市○○路一四七號甲○○經營之錦裕商店內，以鋸齒麵
    包刀抵住甲○○之脖子，喝令甲○○不要講話而當場施以強暴，欲以此方式致甲○○不能抗拒而強盜店內財物，惟尚未得手之際，甲○○即推開丙○○持刀之手
    ，丙○○情急而揮刀砍傷甲○○之頭部，致甲○○受有頭部外傷併頭皮及下巴撕
    裂傷之傷害（傷害部分未據告訴），丙○○隨即逃離該店。(2)於同日十三時許，
    丙○○復攜帶一把客觀上足以對人之生命、身體產生危害，可供兇器使用之番刀
    ，口戴口罩，手戴手套，至臺中縣太平市○○路二四二號乙○○開設之環全通訊
    行，持番刀貼近脅迫乙○○並喝令其不得講話，並質問乙○○店內財物置於何處
    ，致乙○○不敢抗拒，而告知丙○○財物放在抽屜內，丙○○即動手強盜抽屜內
    之現金新臺幣（下同）八百元及櫃臺玻璃展示窗內之諾基亞牌7650型及阿爾卡特
    牌OT701型行動電話各一支，得手後，將財物放置在其自備之購物袋內，乙○○
    則趁丙○○尚在搜刮其他財物時，由店內後門逃跑並大聲呼喊搶劫，丙○○見狀
    即往臺中縣太平市○○○○街方向逃逸，旋即於同日十三時五分許，為民眾及接
    獲報案前來搜捕之員警在臺中縣太平市○○○街與永成北路口查獲，並扣得鋸齒
    麵包刀一把、番刀一把、手套一雙、口罩一個及強盜所得之現金八百元、行動電
    話二支（業已發還被害人）。
二、案經臺中縣警察局霧峰分局報告臺灣臺中地方法院檢察署檢察官偵查起訴。
    理  由
一、右揭事實，業據被告丙○○於警訊、偵查及本院調查、審理時坦白承認，核與被
    害人甲○○、乙○○於警訊及偵查中指述情節相符，復有鋸齒麵包刀一把、番刀
    一把、手套一雙、口罩一個扣案及警員職務報告書一份、贓物領據一紙、現場圖
    二紙、診斷證明書一紙、扣案物照片四張在卷可參，足徵被告自白與事實相符，
    本案事證明確，被告犯行堪以認定。
二、查被告所持用之扣案鋸齒麵包刀、番刀，為鐵質銳利之物，持以之揮砍，足以傷
    人奪命，具有客觀上之危險性，自屬兇器。是核被告(1)所為，係犯刑法第三百三
    十條第二項、第一項、第三百二十一條第一項第三款之攜帶兇器強盜未遂罪；(2)
    所為，係犯同法第三百三十條第一項、第三百二十一條第一項第三款之攜帶兇器
    強盜既遂罪。其先後二次強盜犯行，時間緊接，方法相同，觸犯構成要件相同之
    罪名，顯係基於概括犯意為之，為連續犯，應依刑法第五十六條之規定論以攜帶
    兇器強盜既遂一罪，並加重其刑。爰審酌被告有如事實欄所載之前科素行（有卷
    附臺灣臺中地方法院檢察署刑案資料查註紀錄表及臺灣高等法院被告全國前案紀
    錄表可憑）、本案犯罪動機、目的為圖私利、公然持刀對不特定店家強盜財物之
    手段、所為對社會治安危害甚鉅，惟犯後坦承犯行、態度良好等一切情狀，量處
    如主文所示之刑，以示懲儆。扣案之鋸齒麵包刀一把、番刀一把、手套一雙、口
    罩一個，為被告所有供本案犯行所用之物，業據被告供明，爰依刑法第三十八條
    第一項第二款宣告沒收。
據上論斷，應依刑事訴訟法第二百九十九條第一項前段，刑法第五十六條、第三百三
十條第一項、第三十八條第一項第二款，判決如主文。
中      華      民      國      九十二      年      三    月    十九    日
                         臺灣臺中地方法院刑事第二庭
                             審判長法  官    張智雄
                                   法  官    陳  葳
       法  官    蔡建興
右正本證明與原本無異。
如不服本判決，應於判決送達後十日內向本院提出上訴狀，上訴於臺灣高等法院臺中
分院( 須附繕本 )。
                                   書記官
中    華    民    國      九十二      年       三      月     二十一    日
附錄論罪科刑法條
刑法第三百二十一條第一項
犯竊盜罪而有左列情形之一者，處六月以上五年以下有期徒刑。
第一款：於夜間侵入住宅或有人居住之建築物、船艦，或隱匿其內而犯之者。
第二款：毀越門扇、牆垣或其他安全設備而犯之者。
第三款：攜帶兇器而犯之者。
第四款：結夥三人以上而犯之者。
第五款：乘火災、水災或其他災害之際而犯之者。
第六款：在車站或埠頭而犯之者。
刑法第三百三十條第一項
犯強罪而有第三百二十一條第一項各款情形之一者，處七年以上有期徒刑。


司法院資訊處製作；財團法人民間司法改革基金會備份。
